臺灣高等法院高雄分院刑事判決　　　　　　　　　　九十三年度上訴字第六三八號
　　上　訴　人
　　即　被　告　丙○○
右上訴人因偽造文書等案件，不服臺灣高雄地方法院九十三年度訴字第三一三號中華
民國九十三年五月五日第一審判決（起訴案號：臺灣高雄地方法院檢察署九十二年度
偵緝字第二二八四號），提起上訴，本院判決如左：
    主  文
原判決撤銷。
丙○○共同連續行使偽造私文書，足以生損害於他人，累犯，處有期徒刑捌月；如附
表「應沒收之物欄」所示之物，均沒收。
    事  實
一、丙○○前曾因犯偽造文書、詐欺、侵占等案件，經法院分別判處有期徒刑五月、
    六月、六月確定送監執行，並於民國八十八年七月一日假釋期滿執行完畢；詎其
    為達到詐得ＳＩＭ卡、手機及免付通話費之目的，乃基於行使偽造私文書、詐欺
    取財、詐欺得利之概括犯意（另就附表編號十、十一、十三、十四所示犯行，與
    名籍不詳自稱「蕭先生」之成年男子基於共同犯意聯絡）：
  (一)丙○○獨自於附表編號一至五所示時間，持以不詳方式取得之丁○○身分證，於
    不詳時地委託不知情之業者盜刻之丁○○印章；及於附表編號十二、十五、十六
    所示時間，持以不詳方式取得之戊○○、庚○○名義身分証、偽造印章，至甲○○○股份有限公司（下稱甲○○○）南區分公司，謊稱經丁○○、戊○○、庚○○授權代辦，連續填寫行動電話業務申請書、甲○○○股份有限公司營運處行動
    電話業務租用申請書，並於該文件及同意書上偽造如附表編號一至五所示之丁○○署名、印文，附表編號十二所示之戊○○署名、印文、編號十五、十六所示之
    庚○○印文，偽造上開文書，再以之同時交付與甲○○○員工陳憲貞、陳麗雲、
    蔣玉玲、陳美娥而行使之詐術，使甲○○○陷於錯誤而交付如附表編號一至五、
    十二、十五、十六所示之門號ＳＩＭ卡及手機（若使用該門號未滿二年，須繳交
    新臺幣〈下同〉四千元之手機優惠費用），並使甲○○○亦陷於錯誤，致核准使
    用前述門號，丙○○因而獲得如附表編號一至五、十二、十五、十六所示免繳通
    話費之財產上不法利益，足以生損害於丁○○、戊○○、庚○○，及甲○○○資
    料管理之正確性。
  (二)丙○○與不知情之「陳玉嬋」，於附表編號六至九所示時間，共持以不詳方式取
    得之乙○○名義身分証、偽造印章；再於附表編號十、十一、十三、十四所示時
    間，與知情之「蕭先生」，共持以不詳方式取得之己○○、戊○○名義身分証、
    偽造印章，一同至甲○○○南區分公司，謊稱經乙○○、己○○、戊○○授權代
    辦，分別由「陳玉嬋」填寫行動電話業務申請書，並於該文件及同意書上偽造如
    附表編號六至九所示之乙○○署名、印文，由「蕭先生」填寫行動電話業務申請
    書，並於該文件及同意書上偽造如附表編號十、十一所示之己○○印文，附表編
    號十三、十四所示之戊○○印文，連續偽造上開文書，再以交付與甲○○○員工
    陳麗雲、陳美娥而行使之詐術，使甲○○○陷於錯誤而交付如附表編號六至十一
    、十三、十四所示之門號ＳＩＭ卡及手機（若使用該門號未滿二年，須繳交新臺
    幣〈下同〉四千元之手機優惠費用），並使甲○○○亦陷於錯誤，致核准使用前
    述門號，丙○○因而獲得如附表編號六至十一、十三、十四所示免繳電話通訊費
    之財產上不法利益，足以生損害於乙○○、己○○、戊○○，及甲○○○資料管
    理之正確性。合計詐得免繳通訊費之不法利益全部（附表編號一至十六）共為三
    十二萬五千四百五十五元。
二、案經甲○○○訴由臺灣高雄地方法院檢察署檢察官偵查起訴。
    理  由
一、查本案公訴人於原審九十三年四月六日準備程序時，補充本案起訴犯罪事實及法
    條，並擴張起訴被告連續詐欺取財（手機）之犯罪事實，茲以上述變更、擴張後
    之事實為法院審理之範圍，核先敘明。
二、訊據上訴人即被告丙○○（下稱被告）對於附表編號一至五所示之犯罪事實，於
    原審及本院審理時坦承稱：未經丁○○授權即盜刻其印章、冒名填寫申請書、同
    意書申辦行動電話，並以申辦之ＳＩＭ卡撥打，又將取得之手機出售等語不諱，
    核與告訴人代理人謝春琴於偵審之指訴（乙卷第十五頁、丙卷第二頁、原審卷第
    三三頁、第一二七頁以下）、證人即被害人丁○○於警詢、原審審理時（丙卷第
    七頁、原審卷第一一九頁以下），及甲○○○員工陳麗雲於偵查時（甲卷第四八
    頁）之證述均相符，並有甲○○○證號查詢欠費資料表、切結書各一紙（丁卷第
    三六、四一頁）、客戶聯單歷史查詢索引二份（原審卷第四○至四二、五八、五
    九頁）、甲○○○股份有限公司營運處行動電話業務租用申請書二紙、行動電話
    業務申請書三紙、同意書五紙（丁卷第五至十四頁）在卷可稽，足認被告此部分
    之自白係與事實相符，堪信為真實。
三、訊之被告矢口否認有何行使偽造私文書，以詐得附表編號六至十六所示之門號Ｓ
    ＩＭ卡、手機及通話利益之犯行，辯稱：乙○○部分（附表編號六至九）雖然是
    我代辦的，但我有打電話確認並經過她同意，另外己○○、戊○○、庚○○部分
    （附表編號十至十六）則均非我代辦的云云，然查：
  (一)此等部分犯罪事實業據告訴人代理人謝春琴指訴綦詳（乙卷第十五頁、丙卷第二
    頁、原審卷第三三頁、第一二七頁以下）；又附表編號十至十六己○○、戊○○
    、庚○○部分之行動電話門號、手機之申請，均係由被告本人代辦之事實，業據
    證人即甲○○○員工陳麗雲、陳美娥於偵查中分別証稱：附表編號十三、十四戊○○二件之申請，係被告帶一位自稱「蕭先生」的男子來辦理的，被告有當場提
    供自己的身分証供核對並表示由其代辦，再由「蕭先生」填寫內容等語，及附表
    編號十五、十六庚○○部分是被告代辦的，並當場在窗口處填寫申請書、同意書
    ，而附表編號十、十一己○○部分，是被告帶「蕭先生」來，以被告自己名義辦
    理的，另外編號十二戊○○部分，也都是被告代辦的等語明確（甲卷第四八、四
    九頁），核與被告於偵查中供稱：我帶「蕭先生」去甲○○○辦理本案行動電話
    門號時，是先出示我的身分証，然後再以我的名義辦理的等語相符（甲卷第五○
    頁）；參以附表編號十至十六申請書、同意書上之被告印文（丁卷第二三至三四
    頁），與被告自承為其單獨冒名代辦之附表編號五丁○○行動電話門號申請書上
    之被告印文一枚（丁卷第九頁）均屬同一，益徵被告辯稱對附表編號十至十六之
    門號申請均不知情云云，殊不可採，本案己○○、戊○○、庚○○部分之代辦，
    均由被告所為，應可認定。
  (二)被害人乙○○、己○○、戊○○、庚○○等人均未將身分証、印章交與被告，亦
    未委託被告代為申辦手機及行動電話門號等情，業據乙○○（甲卷第三二頁）、
    己○○（甲卷第三一頁、丙卷第四頁）、戊○○（甲卷第三一頁、丙卷第五頁）
    、庚○○（丙卷第六頁）等分別證述在卷，並有乙○○補領國民身分證申請書、
    證明書（甲卷第五四、五五頁）、戊○○補領國民身分證申請書（甲卷第三七頁
    ）、己○○受理刑事案件報案三聯單（丙卷第一八頁）各一紙，切結書五紙（丁
    卷第四二、四四、四六至四八頁）在卷足憑，且被告於原審訊問時自承未經乙○○授權即擅自冒名申辦手機門號及使用撥打該門號等情，有原審九十三年四月六
    日筆錄一紙可証（原審卷第三二頁），則其於審理時翻異前詞，改稱：我有打電
    話跟乙○○確認，並經過她的同意云云，顯屬畏罪卸責之詞，不足採信；再者，
    被告於原審訊問時已供稱：沒有見過乙○○、己○○、戊○○等人，辦理電信業
    務不需要本人拿自己身分證來，所以我沒有向乙○○、己○○、戊○○、庚○○
    確認就幫他們代辦手機等語（原審卷第三一、三二頁）屬實，則被告未經本人授
    權即代為填寫申請書、同意書，並持以行使，申辦多支手機、門號，其有行使偽
    造私文書之犯行，至為明顯。又被告於本院中另辯稱，上開己○○、戊○○、庚○○代辦手機係伊受第三人委託辦理云云，核與先前所辯未代辦該三人手機云云
    ，前後不一，復未能具體供出係受何人委託，有違常情，所辯要係卸責之詞。
  (三)被告雖自承將附表編號一至五手機出賣，使用附表編號一至五之門號ＳＩＭ卡，
    而未曾繳交通話費，並無法確切交代附表編號六至十六其他ＳＩＭ卡及手機之去
    向，惟矢口否認有詐欺取財、詐欺得利之故意云云。然查，被告明知丁○○、乙○○、己○○、戊○○、庚○○等人均無申辦ＳＩＭ卡及手機之意，亦無支付門
    號通話費之可能，仍假冒其等名義各申辦多支手機、門號之事實，已如前述；且
    被告猶施用上開詐術使甲○○○陷於錯誤，當場交付如附表編號一至十六所示之
    門號ＳＩＭ卡、手機，並陸續提供通話服務，且被告均未遵期繳付各門號通話費
    之事實，除經被告及告訴人代理人謝春琴供述在卷（原審卷三三至三五頁、第一
    三六、一三八頁）外，並有甲○○○南區分公司電信費欠費統計表、甲○○○証
    號查詢欠費資料表各一份（丁卷第三五至四○頁），及客戶聯單歷史查詢索引八
    份（乙卷十二頁、原審卷第六四、六五、五九、四○至五一頁）可佐，被告既明
    知名義申請人均無申辦之真意，亦無繳費之可能，而仍假冒其等名義，各申辦多
    支手機、門號，以取得ＳＩＭ卡撥打，足見其於冒名申辦之初，即有詐欺甲○○○之意圖甚明。
  (四)綜上所述，被告所辯俱不足採信，其確有冒名申辦以詐得免繳附表所示門號通話
    費及手機之犯行無疑；從而，本案罪證明確，被告之犯行均堪以認定。
四、按行動電話ＳＩＭ卡，可供通訊使用，且在一定條件下具有可轉讓性，而有相當
    之財產價值，依電信公司一般定型化契約之約定，雖行動電話門號ＳＩＭ卡之所
    有權仍屬於電信公司本身，卻得因私下之出售、轉讓行為而造成事實上所有權之
    移轉，得以刑法中詐欺取財罪之「物」論之；被告偽造署名、印文而偽造如附表
    所示門號之申請書、同意書，並持以行使，致使甲○○○誤以為係附表所示被害
    人申辦，而交付提供如附表所示之門號ＳＩＭ卡、手機及通訊服務，足以生損害
    於丁○○、乙○○、己○○、戊○○、庚○○及甲○○○資料管理之正確性已明
    。核被告所為，係犯刑法第二百十六條、第二百十條之行使偽造私文書罪、第三
    百三十九條第一項之詐欺取財罪、第二項之詐欺得利罪。被告與「蕭先生」，就
    附表編號十、十一、十三、十四犯行間，有犯意聯絡及行為分擔，為共同正犯；
    被告利用不知情之人及「陳玉嬋」分別偽刻印章（指事實欄(一)部分）、填寫附表
    編號六至九行動電話業務申請書，於該文件及同意書上偽造如附表編號六至九所
    示之乙○○署名、印文之行為，均屬間接正犯；另被告偽刻印章行為為偽造文書
    預備行為，其接續於申請書、同意書上偽造被害人丁○○、乙○○、己○○、戊○○、庚○○署名、印文之行為，均為偽造文書之階段行為（最高法院四十四年
    臺上字第八六四號判例參照），又其偽造私文書後復持以行使，其偽造之低度行
    為，應為行使之高度行為所吸收，均不另論罪。再者，被告先後十六次行使偽造
    私文書、詐欺取財、詐欺得利行為，均時間緊接，所犯罪名分別相同，顯係各基
    於概括犯意為之，皆為連續犯，應各論以一罪；而被告所犯上開行使偽造私文書
    罪、詐欺取財罪、詐欺得利罪，均係為達詐得免繳通話費及ＳＩＭ卡、手機之目
    的，三罪間有方法結果之牽連關係，為牽連犯，應依刑法第五十五條之規定，從
    一重之行使偽造私文書罪處斷。查被告前曾犯偽造文書、詐欺、侵占等案件，經
    法院分別判處有期徒刑五月、六月、六月確定送監執行，並於八十八年七月一日
    假釋期滿執行完畢，有卷附臺灣高等法院被告全國前案紀錄表可按，其受有期徒
    刑執行完畢，五年內再犯有期徒刑以上之罪，為累犯，應依法加重其刑。
五、原審予以被告論罪科刑，固非無見，惟查：刑法第三十八條第一項第三款所規定
    ，因犯罪所得之物得沒收者，依同法條第三項前段規定，以屬於犯人者為限，始
    得沒收之，如第三人對於該物在法律上得主張權利請求返還者，因其所有權不屬
    於被告，即不在得沒收之列（最高法院八十六年台上字第二三五號判決參照）。
    本件被告詐欺而持有如附表所示之ＳＩＭ卡十六張及手機八支，均屬被害人甲○○○公司所有，得依法請求返還，被告僅因犯罪而持有該贓物而已，並不因之而
    取得所有權，該贓物既非屬被告所有，自不在刑法第三十八條第一項第三款所規
    定得沒收之列，原判決竟以上開物品為被告因犯罪所得之物，屬被告所有，依刑
    法第三十八條第一項第三款規定宣告沒收，自有判決適用法則不當之違誤。原判
    決既有上開可議，被告上訴為有理由，自應由本院將原判決撤銷。審酌被告犯罪
    動機、目的，所為冒名義申辦行動電話門號、手機使用，嚴重影響通訊交易秩序
    ，同時損害甲○○○及真正名義人丁○○、乙○○、己○○、戊○○、庚○○等
    之權益，詐得通話費不法利益計三十二萬五千四百五十五元，有甲○○○南區分
    公司電信費欠費統計表、甲○○○証號查詢欠費資料表各一份可按，迄今尚未與
    被害人和解，犯後坦承部分犯行等一切情狀，爰量處如主文第二項所示之刑，以
    資懲儆。偽造之丁○○、乙○○、己○○、戊○○、庚○○等印章各一枚（雖未
    扣案，未能證明已滅失），及於附表所示申請書、同意書上所偽造之被害人丁○○、乙○○、己○○、戊○○、庚○○等之印文、署名，應併依刑法第二百十九
    條規定宣告沒收之；至於詐得如附表所示之ＳＩＭ卡十六張、手機八支，固屬被
    告詐欺而持有之物，然仍屬被害人甲○○○公司所有，得依法請求返還，被告僅
    因犯罪而持有該贓物而已，並不因之而取得所有權，該贓物既非屬被告所有，自
    不在刑法第三十八條第一項第三款所規定得沒收之列，另附表所示申請書、同意
    書，均已作為甲○○○之內部文件，而非被告所有，亦不得宣告沒收，附此敘明
    。
據上論結，應依刑事訴訟法第三百六十九條第一項前段、第三百六十四條、第二百九
十九條第一項前段，刑法第二十八條、第五十六條、第二百十六條、第二百十條、第
三百三十九條第一項、第二項、第五十五條、第四十七條、第二百十九條，罰金罰鍰
提高標準條例第一條前段，判決如主文。
本案經檢察官張金塗到庭執行職務。
中    華    民    國        九十三      年      八      月    二十六    日
                              臺灣高等法院高雄分院刑事第七庭
                                  審判長法官  李春昌
            法官  黃憲文
                                        法官  莊飛宗
右正本證明與原本無異。
如不服本判決應於收受本判決後十日內向本院提出上訴書狀，其未述上訴理由者，
並得於提起上訴後十日內向本院補提理由書狀（均須按他造當事人之人數附繕本)「
切勿逕送上級法院」。
                                      書記官  葉淑華
中    華    民    國        九十三      年      八      月     三十     日
附錄本件判決論罪科刑法條：
刑法第二百十六條
行使第二百十條至第二百十五條之文書者，依偽造、變造文書或登載不實事項或使登
載不實事項之規定處斷。
刑法第二百十條
偽造、變造私文書，足以生損害於公眾或他人者，處五年以下有期徒刑。
刑法第三百三十九條第一項、第二項
意圖為自己或第三人不法之所有，以詐術使人將本人或第三人之物交付者，處五年以
下有期徒刑、拘役或科或併科一千元以下罰金。
以前項方法得財產上不法之利益或使第三人得之者，亦同。
附表：
┌───┬────┬───┬─────┬───────────┬──────────┐
│編  號│申請日期│被害人│ 門    號 │    詐得物品、利益    │      應沒收之物 │
├───┼────┼───┼─────┼───────────┼──────────┤
│  一  │89.10.21│丁○○│0000000000│ＳＩＭ卡一張、摩托羅拉│                    │
│（原起│        │      │          │二一八八手機一支、一萬│                    │
│訴書編│        │      │          │五千四百四十三元      │                    │
│號四）│        │      │          │由甲○○○員工陳憲貞受│盜刻之丁○○名義印章│
│      │        │      │          │理                    │一枚、申請書上偽造之│
│      │        │      │          │                      │丁○○簽名、印文各一│
│      │        │      │          │                      │枚、同意書上偽造之柳│
│      │        │      │          │                      │美朱簽名一枚        │
├───┼────┼───┼─────┼───────────┼──────────┤
│  二  │89.10.23│丁○○│0000000000│ＳＩＭ卡一張、二萬七千│                    │
│（原編│        │      │          │八百八十五元          │                    │
│號五）│        │      │          │由甲○○○員工陳憲貞受│右揭印章一枚、申請書│
│      │        │      │          │理                    │上偽造之丁○○簽名、│
│      │        │      │          │                      │印文各一枚、同意書上│
│      │        │      │          │                      │偽造之丁○○簽名一枚│
├───┼────┼───┼─────┼───────────┼──────────┤
│  三  │89.10.30│丁○○│0000000000│ＳＩＭ卡一張、阿爾卡特│                    │
│（原編│        │      │更改門號為│機型三○三手機一支、一│                    │
│號一）│        │      │0000000000│萬五千七百零七元      │                    │
│      │        │      │          │由甲○○○員工陳麗雲受│右揭印章一枚、同意書│
│      │        │      │          │理                    │上偽造之丁○○簽名一│
│      │        │      │          │                      │枚                  │
├───┼────┼───┼─────┼───────────┼──────────┤
│  四  │89.10.30│丁○○│0000000000│ＳＩＭ卡一張、00000000│                    │
│（原編│        │      │更改門號為│11部分一百零六元、0912│                    │
│號二、│        │      │0000000000│112941部分一萬四千四百│右揭印章一枚、同意書│
│六）  │        │      │          │元                    │上偽造之丁○○簽名一│
│      │        │      │          │由甲○○○員工陳麗雲受│枚                  │
│      │        │      │          │理                    │                    │
├───┼────┼───┼─────┼───────────┼──────────┤
│  五  │89.11.03│丁○○│0000000000│ＳＩＭ卡一張、阿爾卡特│                    │
│（原編│        │      │更改門號為│機型三○三手機一支、一│                    │
│號三）│        │      │0000000000│萬四千五百三十七元    │                    │
│      │        │      │          │由甲○○○員工蔣玉玲受│右揭印章一枚、申請書│
│      │        │      │          │理                    │、同意書上偽造之柳美│
│      │        │      │          │                      │朱印文各一枚        │
├───┼────┼───┼─────┼───────────┼──────────┤
│  六  │89.11.16│乙○○│0000000000│ＳＩＭ卡一張、ＮＯＫＩ│偽造乙○○印章一枚  │
│（原編│        │      │          │Ａ八二一○手機一支、一│                    │
│號八）│        │      │          │萬一千二百二十三元    │                    │
│      │        │      │          │由甲○○○員工陳麗雲受│申請書上偽造之乙○○│
│      │        │      │          │理                    │印文一枚、同意書上偽│
│      │        │      │          │                      │造之乙○○簽名、印文│
│      │        │      │          │                      │各一枚              │
├───┼────┼───┼─────┼───────────┼──────────┤
│  七  │89.11.16│乙○○│0000000000│ＳＩＭ卡一張、ＮＯＫＩ│右揭印章一枚        │
│（原編│        │      │          │Ａ八二一○手機一支、六│                    │
│號九）│        │      │          │千四百四十元          │                    │
│      │        │      │          │由甲○○○員工陳麗雲受│申請書上偽造之乙○○│
│      │        │      │          │理                    │印文一枚、同意書上偽│
│      │        │      │          │                      │造之乙○○簽名、印文│
│      │        │      │          │                      │各一枚              │
├───┼────┼───┼─────┼───────────┼──────────┤
│  八  │89.11.16│乙○○│0000000000│ＳＩＭ卡一張、ＮＯＫＩ│右揭印章一枚        │
│（原編│        │      │          │Ａ八二一○手機一支、八│                    │
│號十）│        │      │          │千七百九十二元        │                    │
│      │        │      │          │由甲○○○員工陳麗雲受│申請書上偽造之乙○○│
│      │       │      │          │理                    │印文一枚、同意書上偽│
│      │        │      │          │                      │造之乙○○簽名、印文│
│      │        │      │          │                      │各一枚              │
├───┼────┼───┼─────┼───────────┼──────────┤
│  九  │89.11.20│乙○○│0000000000│ＳＩＭ卡一張、四百三十│右揭印章一枚        │
│（原編│        │      │          │八元                  │                    │
│號七）│        │      │          │由甲○○○員工陳麗雲受│申請書上偽造之乙○○│
│      │        │      │          │理                    │印文一枚、同意書上偽│
│      │        │      │          │                      │造之乙○○簽名簽名一│
│      │        │      │          │                      │枚、印文二枚        │
├───┼────┼───┼─────┼───────────┼──────────┤
│  十  │89.12.19│己○○│0000000000│ＳＩＭ卡一張、摩托羅拉│己○○印章一枚      │
│（原編│        │      │          │二二八八手機一支、一萬│                    │
│號十一│        │      │          │零二百十三元          │                    │
│）    │        │      │          │由甲○○○員工陳美娥受│申請書、同意書上偽造│
│      │        │      │          │理                    │之己○○印文各一枚  │
├───┼────┼───┼─────┼───────────┼──────────┤
│ 十一 │89.12.19│己○○│0000000000│ＳＩＭ卡一張、摩托羅拉│右揭印章一枚        │
│（原編│        │      │          │二二八八手機一支、四萬│                    │
│號十二│        │      │          │零七百三十元          │                    │
│）    │        │      │          │由甲○○○員工陳美娥受│同意書上偽造之己○○│
│      │        │      │          │理                    │印文一枚            │
├───┼────┼───┼─────┼───────────┼──────────┤
│ 十二 │89.12.19│戊○○│0000000000│ＳＩＭ卡一張、四萬零六│戊○○印章一枚      │
│（原編│        │      │          │百九十八元            │                    │
│號十四│        │      │          │由甲○○○員工陳美娥受│申請書上偽造之戊○○│
│）    │        │      │          │理                    │印文一枚、同意書上偽│
│      │        │      │          │                      │造之戊○○簽名一枚  │
├───┼────┼───┼─────┼───────────┼──────────┤
│ 十三 │89.12.20│戊○○│0000000000│ＳＩＭ卡一張、一萬八千│右揭印章一枚        │
│（原編│        │      │          │九百八十四元          │                    │
│號十三│        │      │          │由甲○○○員工陳麗雲受│申請書、同意書上偽造│
│）    │        │      │          │理                    │之戊○○印文各一枚  │
├───┼────┼───┼─────┼───────────┼──────────┤
│ 十四 │89.12.20│戊○○│0000000000│ＳＩＭ卡一張、二萬九千│右揭印章一枚        │
│（原編│        │      │          │零八十九元            │                    │
│號十五│        │      │          │由甲○○○員工陳麗雲受│申請書、同意書上偽造│
│）    │        │      │          │理                    │之戊○○印文各一枚  │
├───┼────┼───┼─────┼───────────┼──────────┤
│ 十五 │90.03.05│庚○○│0000000000│ＳＩＭ卡一張、四萬六千│庚○○印章一枚      │
│（原編│        │      │          │二百五十八元          │                    │
│號十六│        │      │          │由甲○○○員工陳美娥受│申請書上偽造之庚○○│
│）    │        │      │          │理                    │印文二枚            │
├───┼────┼───┼─────┼───────────┼──────────┤
│ 十六 │90.03.05│庚○○│0000000000│ＳＩＭ卡一張、二萬四千│右揭印章一枚        │
│（原編│        │      │          │五百十二元            │                    │
│號十七│        │      │          │由甲○○○員工陳美娥受│申請書上偽造之庚○○│
│）    │        │      │          │理                    │印文二枚            │
├───┼────┼───┼─────┼───────────┼──────────┤
│ 合計 │        │      │          │三十二萬五千四百五十五│                    │
│      │        │      │          │元                    │                    │
└───┴────┴───┴─────┴───────────┴──────────┘
                                                                      Ｈ
